臺灣高等法院刑事裁定
111年度聲字第2005號
聲  請  人  臺灣高等檢察署檢察官
受  刑  人  楊宗憲



上列聲請人因受刑人數罪併罰有二裁判以上，聲請定其應執行之
刑（聲請案號：臺灣高等檢察署111年度執聲字第918號），本院
裁定如下：
    主  文
楊宗憲犯如附表所示各罪所處之刑，應執行有期徒刑拾壹年。
    理  由
一、聲請意旨略以：受刑人楊宗憲（下稱受刑人）因違反毒品危
    害防制條例等數罪，先後經判決確定如附表（聲請書附表編
    號3至6之偵查機關年度案號欄，應更正為如本裁定附表所示
    ），應依刑法第50條第1項第1款、第2項、第53條、第51條
    第5款等規定，定其應執行之刑，爰依刑事訴訟法第477條第
    1項之規定聲請定應執行之刑等語。
二、按裁判確定前犯數罪者，併合處罰之，但得易科罰金之罪與
    不得易科罰金之罪，不在此限；前項但書情形，受刑人請求
    檢察官聲請定應執行刑者，依第51條規定定之；數罪併罰，
    有二裁判以上，依第51條之規定，定其應執行之刑；數罪併
    罰，分別宣告其罪之刑，宣告多數有期徒刑者，於各刑中之
    最長期以上，各刑合併之刑期以下，定其刑期，但不得逾30
    年，刑法第50條第1項但書第1款、第2項、第53條及第51條
    第5款定有明文。準此，如受刑人所犯之數罪中有原得易科
    罰金之罪者，因與他罪合併定執行刑，於裁判前所犯數罪兼
    有得易科罰金之罪與不得易科罰金之罪混合之情形時，應繫
    乎受刑人之請求與否，而非不問受刑人之利益與意願，一律
    併合處罰之。次按數罪併罰中之一罪，雖得易科罰金，惟因
    與不得易科之他罪併合處罰結果而不得易科罰金時，原可易
    科部分所處之刑，自亦無庸為易科折算標準之記載，有司法
    院釋字第144號解釋意旨可參。
三、經查，受刑人因違反毒品危害防制條例等案件，經法院先後
    判處如附表所示之刑（其中附表編號1至2所示之罪，前經臺
    灣新北地方法院106年度聲字第5066號裁定應執行有期徒刑1
    0月；附表編號3至5所示之罪，前經臺灣新北地方法院106年
    度審訴字第1499號判決應執行有期徒刑1年4月，如易科罰金
    ，以新臺幣（下同）1,000元折算1日；附表編號7至10所示
    之罪，前經臺灣新北地方法院106年度審簡字第1690號判決
    應執行有期徒刑1年9月，如易科罰金，以1,000元折算1日；
    附表編號11至13所示之罪，前經臺灣新北地方法院107年度
    訴字第71號判決應執行有期徒刑8年3月），均確定在案，且
    附表編號2至13所示之罪，其犯罪時間在附表編號1所示判決
    確定日前所犯，而本院為本件最後事實審法院等情，有各刑
    事判決書、本院被告前案紀錄表可稽。參照前揭說明，檢察
    官以本院為犯罪事實最後裁判之法院，依受刑人之請求向本
    院聲請定其應執行之刑，有定刑聲請切結書在卷可佐，本院
    審核認聲請為正當，審酌受刑人之書面陳述意見，爰就附表
    所示各罪宣告刑，定應執行之刑如主文所示。另受刑人所犯
    附表編號2至5、7至10所示原得易科罰金之罪，因與附表編
    號1、6、11至13所示不得易科罰金之罪合併處罰，揆諸上開
    解釋，原得易科罰金部分所處之刑，自毋庸為易科罰金折算
    標準之記載，附此敘明。
據上論斷，應依刑事訴訟法第477條第1項，刑法第53條、第50條
第1項但書第1款、第2項、第51條第5款，裁定如主文。
中　　華　　民　　國　　111 　年　　6 　　月　　30　　日
                  刑事第二十二庭審判長法　官  王美玲
                                      法　官  陳銘壎
                                      法　官  汪怡君
以上正本證明與原本無異。
如不服本裁定，應於收受送達後五日內向本院提出抗告狀。
                                      書記官  高妤瑄
中　　華　　民　　國　　111 　年　　7 　　月　　1 　　日
附表：（臺灣桃園地方檢察署，下稱桃園地檢；臺灣新北地方檢
      察署，下稱新北地檢）　
編號          1         2         3 罪名  毒品危害防制條例 毒品危害防制條例 毒品危害防制條例 宣告刑  有期徒刑7月 有期徒刑4月，如易科罰金，以新臺幣1,000元折算1日。 有期徒刑6月，如易科罰金，以新臺幣1,000元折算1日。 犯罪日期  105年10月28日 105年10月1日 106年3月4日 偵查機關年度案號  桃園地檢105年度毒偵字第6233號 新北地檢105年度毒偵字第9654號 新北地檢106年度毒偵字第3967、4257、4381、4594號 最 後 事 實 審 法院 臺灣桃園地方法院 臺灣新北地方法院 臺灣新北地方法院  案號 106年度審易字第195號 106年度審簡字第643號 106年度審訴字第1499號  判決 日期 106年5月24日 106年6月14日 106年11月20日 確 定 判 決 法院 臺灣桃園地方法院 臺灣新北地方法院 臺灣新北地方法院  案號 105年度審易字第195號 105年度審簡字第643號 106年度審訴字第1499號  確定 日期 106年6月19日 106年7月4日 106年12月12日     備註  桃園地檢106年度執字第10500號 新北地檢106年度執字第12107號 新北地檢107年度執字第263號   編號1至2部分，經臺灣新北地方法院106年度聲字第5066號裁定應執行有期徒刑10月（新北地檢107年度執更字第395號）。  編號3至5部分，經臺灣新北地方法院106年度審訴字第1499號判決應執行有期徒刑1年4月，如易科罰金，以新臺幣1,000元折算1日。 
編號          4         5         6 罪名  毒品危害防制條例 毒品危害防制條例 毒品危害防制條例 宣告刑  有期徒刑6月，如易科罰金，以新臺幣1,000元折算1日。 有期徒刑6月，如易科罰金，以新臺幣1,000元折算1日。 有期徒刑7月 犯罪日期  106年4月2日 106年4月11日 106年5月12日 偵查機關年度案號  新北地檢106年度毒偵字第3967、4257、4381、4594號 新北地檢106年度毒偵字第3967、4257、4381、4594號 新北地檢106年度毒偵字第3967、4257、4381、4594號 最 後 事 實 審 法院 臺灣新北地方法院 臺灣新北地方法院 臺灣新北地方法院  案號 106年度審訴字第1499號 106年度審訴字第1499號 106年度審訴字第1499號  判決 日期 106年11月20日 106年11月20日 106年11月20日 確 定 判 決 法院 臺灣新北地方法院 臺灣新北地方法院 臺灣新北地方法院  案號 106年度審訴字第1499號 106年度審訴字第1499號 106年度審訴字第1499號  確定 日期 106年12月12日 106年12月12日 106年12月12日   備註  新北地檢107年度執字第263號  新北地檢107年度執字第264號 
編號          7         8         9 罪名  毒品危害防制條例 毒品危害防制條例 毒品危害防制條例 宣告刑  有期徒刑6月，如易科罰金，以新臺幣1,000元折算1日。 有期徒刑6月，如易科罰金，以新臺幣1,000元折算1日。 有期徒刑6月，如易科罰金，以新臺幣1,000元折算1日。 犯罪日期  105年10月18日 105年12月30日 106年1月6日 偵查機關 年度案號  新北地檢106年度毒偵字第696、869、2401、3201號 新北地檢106年度毒偵字第696、869、2401、3201號 新北地檢106年度毒偵字第696、869、2401、3201號 最 後 事 實 審 法院 臺灣新北地方法院 臺灣新北地方法院 臺灣新北地方法院  案號 106年度審簡字第1690號 106年度審簡字第1690號 106年度審簡字第1690號  判決 日期 106年12月4日 106年12月4日 106年12月4日 確 定 判 決 法院 臺灣新北地方法院 臺灣新北地方法院 臺灣新北地方法院  案號 106年度審簡字第1690號 106年度審簡字第1690號 106年度審簡字第1690號  確定 日期 106年12月30日 106年12月30日 106年12月30日   備註  新北地檢107年度執字第2174號     編號7至10部分，經新北地方法院106年度審簡字第1690號判決應執行有期徒刑1年9月，如易科罰金，以新臺幣1,000元折算1日。   
編號          10         11 12 罪名  毒品危害防制條例 毒品危害防制條例 毒品危害防制條例 宣告刑  有期徒刑6月，如易科罰金，以新臺幣1,000元折算1日。 有期徒刑7年3月 有期徒刑7年4月 犯罪日期  106年3月28日 106年1月25日 106年2月16日 偵查機關 年度案號  新北地檢106年度毒偵字第696、869、2401、3201號 新北地檢106年度偵字第28818、28819號 新北地檢106年度偵字第28818、28819號 最 後 事 實 審 法院 臺灣新北地方法院 臺灣高等法院 臺灣高等法院  案號 106年度審簡字第1690號 109年度上訴字第4118號 109年度上訴字第4118號  判決 日期 106年12月4日 110年5月20日 110年5月20日 確 定 判 決 法院 臺灣新北地方法院 最高法院 最高法院  案號 106年度審簡字第1690號 110年度台上字第6109號 109年度台上字第6109號  確定 日期 106年12月30日 110年12月15日 110年12月15日   備註  新北地檢107年度執字第2174號 新北地檢111年度執字第379號     編號11至13部分，經臺灣新北地方法院107年度訴字第71號判決應執行有期徒刑8年3月。  
編號          13 (以下空白) (以下空白) 罪名  藥事法   宣告刑  有期徒刑7月   犯罪日期  106年4月11日   偵查機關 年度案號  新北地檢106年度偵字第28819號   最 後 事 實 審 法院 臺灣高等法院    案號 109年度上訴字第4118號    判決 日期 110年5月20日   確 定 判 決 法院 最高法院    案號 110年度台上字第6109號    確定 日期 110年12月15日     備註  新北地檢111年度執字第379號